# 房地产的招商咨询费应计入开发成本还是销售费用？

提问人：vienne007 时间：2016-12-01 20:31:53
商业地产项目经过 5 年建设，目前预备租售，还未达到收入确认时点，发生的招商咨询费应计入开发成本间接费用还是销售费用？有没有明确的处理依据？

回答人：chenyiwei
计入销售费用。与开发产品实体达到预定可使用或可销售状态无关，不改变实体状态，因此不是与开发产品实体达到预定可使用或可销售状态相关的必要支出。